---
title: "Querys en SQL"
author: "Ing. Marcelo Chávez"
date: "2023-07-03"
output: html_document
---

```{r setup, include=FALSE}
library(RODBC)
library(DT)
con <- odbcConnect("sakila", uid="root", pwd="marce")
```

## Carga de Tablas desde MySQL de la BDD: Sakila (Tienda de alquiler de videos)

```{r}
# Conexión a las tablas de datos:

df_country <- sqlQuery(con, "select * from country")
customer<-sqlQuery(con,"Select * from customer")
store<-sqlQuery(con,"Select * from store")
rental<-sqlQuery(con,"Select * from rental")
payment<-sqlQuery(con,"Select * from payment")
inventory<-sqlQuery(con,"Select * from inventory")
film<-sqlQuery(con,"Select * from film")
category <- sqlQuery(con, "select * category")
```

## Querys:

Query Nro. 3: Determine todo el historial de rentas y pagos del cliente NATALIE MEYER (nombre apellido). El reporte debe tener los siguientes campos: CustomerID, first_name, last_name, rental_id, rental_date, payment_id, payment_date, amount. Muestre las primeras 10 filas.

### Script de respuesta:

```{r}
query_3 <- sqlQuery(con, "select 
                    c.customer_id,
                    c.first_name,
                    c.last_name,
                    r.rental_id,
                    r.rental_date,
                    p.payment_id,
                    p.payment_date,
                    p.amount
                    from customer c
                    inner join payment p on c.customer_id = p.customer_id
                    inner join rental r on r.rental_id = p.rental_id
                    where first_name = 'NATALIE' and last_name = 'MEYER'")
```

```{r}
# Crear un objeto flextable
datatable(query_3,
          options = list(
            dom = 't',
            paging = T,
            pageLength = 10,
            ordering = F,
            searching = T,
            info = F,
            autoWidth = T,
            columnDefs = list(list(className = 'dt-center', targets = '_all'))),
          class = 'display')
```


Note that the `echo = FALSE` parameter was added to the code chunk to prevent printing of the R code that generated the plot.
